臺灣高雄地方法院刑事判決　　　　　　　　　　　　九十三年度訴字第三三七七號
　　公　訴　人　臺灣高雄地方法院檢察署檢察官
　　被　　　告　甲○○　男　三.
右列被告因違反毒品危害防制條例案件，經檢察官提起公訴（九十三年度毒偵字第五
五三三號），本院判決如左：
    主  文
甲○○連續施用第一級毒品，處有期徒刑拾月。扣案之第一級毒品海洛因伍包（其中
壹包淨重壹點參肆公克；其餘肆包合計淨重零點玖柒公克）沒收銷燬之；夾鏈袋拾陸
只沒收。又連續施用第二級毒品，處有期徒刑捌月。扣案之第二級毒品甲基安非他命
參包（驗前毛重共貳點捌公克，驗後毛重共貳點柒公克）沒收銷燬之；夾鏈袋拾陸只
沒收。應執行有期徒刑壹年肆月。扣案之第一級毒品海洛因伍包（其中壹包淨重壹點
參肆公克；其餘肆包合計淨重零點玖柒公克）及第二級毒品甲基安非他命參包（驗前
毛重共貳點捌公克，驗後毛重共貳點柒公克）均沒收銷燬之；夾鏈袋拾陸只沒收。
    事  實
一、甲○○前因施用毒品案件，經本院裁定送觀察、勒戒後，認有繼續施用毒品之傾
    向，再由本院以八十九年度毒聲字第六九六四號裁定送強制戒治，嗣經裁定停止
    戒治及撤銷停止戒治，已於民國九十一年五月二十日強制戒治執行完畢而釋放。
    詎仍不知悔改，復分別基於施用第一級毒品海洛因及第二級毒品甲基安非他命（
    起訴書誤為安非他命）之概括犯意，(一)於九十三年九月十五日及同月十七日下午
    某時，在高雄市鼓山區內惟公園內，以將海洛因摻在香菸內點燃吸食之方式，連
    續施用海洛因共二次。(二)於同前之時、地，以將甲基安非他命置於玻璃球內燒烤
    吸煙之方式，連續施用甲基安非他命共二次。嗣於同月十七日十九時三十分許，
    在高雄市○○區○○街三巷二十九之二號三樓為警查獲，並扣得海洛因五包（其
    中一包淨重一點三四公克；其餘四包合計淨重零點九七公克）、甲基安非他命三
    包（驗前毛重共二點八公克，驗後毛重共二點七公克）及甲○○所有預備包裝海
    洛因及甲基安非他命以供吸食使用之夾鏈袋十六只等物。
二、案經高雄市政府警察局三民第一分局報告臺灣高雄地方法院檢察署檢察官偵查起
    訴。
    理  由
一、右揭時地連續施用第一級毒品海洛因及第二級毒品甲基安非他命各二次之犯行，
    業據被告於本院審理時坦承不諱，而其於上開時地為警查獲後，經警採尿送驗之
    結果，呈嗎啡及甲基安非他命陽性反應，又扣案之白色粉末五包及白色晶體三包
    經送驗後，亦分別確定為海洛因（其中一包淨重一點三四公克；其餘四包合計淨
    重零點九七公克）及甲基安非他命（驗前毛重共二點八公克，驗後毛重共二點七
    公克）等情，分別有濫用藥物尿液檢體監管紀錄表、高雄市立凱旋醫院九十三年
    十月十一日濫用藥物尿液檢驗報告、法務部調查局九十三年十月二十日調科壹字
    第二二００一八三一五號鑑定通知書及高雄醫學大學附設中和紀念醫院九十四年
    一月二十五日檢驗報告各一紙附卷可稽，足見被告之自白與事實相符，堪予採信
    。又被告前因施用毒品案件，經本院裁定送觀察、勒戒後，認有繼續施用毒品之
    傾向，再由本院以八十九年度毒聲字第六九六四號裁定送強制戒治，嗣經裁定停
    止戒治及撤銷停止戒治，已於九十一年五月二十日強制戒治執行完畢而釋放之事
    實，亦有臺灣高等法院被告全國前案紀錄表一份在卷可佐。從而，被告確有於強
    制戒治執行完畢釋放後五年內，連續施用海洛因及甲基安非他命各二次之犯行，
    洵堪認定，本件事證明確，應依法論科。
二、核被告所為，係犯毒品危害防制條例第十條第一項之施用第一級毒品罪及同條第
    二項之施用第二級毒品罪。被告為施用而持有第一級毒品海洛因及第二級毒品甲
    基安非他命，其持有之低度行為均為施用之高度行為所吸收，均不另論罪。其分
    別施用海洛因及甲基安非他命各二次之犯行，均時間緊接，手法相似，觸犯構成
    要件相同之罪名，顯係分別基於概括犯意反覆為之，應各依連續犯規定，論以一
    罪，並分別加重其刑。又所犯施用第一級毒品及第二級毒品二罪間，犯意各別，
    行為互殊，罪名不同，應予分論併罰。公訴人雖僅起訴被告於九十三年九月十五
    日之施用第一、二級毒品犯行，惟被告於同月十七日之施用第一、二級毒品犯行
    ，與前揭經起訴並由本院論罪科刑之部分，分別有連續犯之裁判上一罪關係，已
    如前述，依審判不可分原則，此部分亦應為起訴效力所及，本院自應併予審理，
    附此敘明。爰審酌被告施用毒品性質上屬對自我身心健康之戕害行為，對社會所
    造成之損害並非直接、巨大，且犯後坦承犯行，態度良好，惟其屢經國家之治療
    及偵審程序，仍未能根絕毒癮，足見其不思悔悟等一切情狀，分別量處如主文所
    示之刑，並定其應執行之刑，以資懲儆。末查，扣案之海洛因五包（其中一包淨
    重一點三四公克；其餘四包合計淨重零點九七公克）及甲基安非他命三包（驗前
    毛重共二點八公克，驗後毛重共二點七公克）分別為毒品危害防制條例第二條第
    二項第一款、第二款所示之第一、二級毒品，應依同條例第十八條第一項前段之
    規定，均予宣告沒收銷燬之；夾鏈袋十六只為被告所有預備包裝海洛因及甲基安
    非他命以供吸食使用之物，此業據被告於警詢時供述明確，自應另依刑法第三十
    八條第一項第二款之規定，宣告沒收之。至檢驗耗盡之海洛因及甲基安非他命既
    已滅失，自不再宣告沒收銷燬之，併予敘明。
三、公訴意旨另以：被告於九十三年九月十七日二十二時二十分許回溯二十四小時內
    之某時，在不詳地點，施用第二級毒品ＭＤＭＡ一次，因認被告此部分亦涉犯毒
    品危害防制條例第十條第二項之施用第二級毒品罪嫌等語。惟查，訊據被告堅決
    否認有何施用ＭＤＭＡ之犯行，辯稱其從未施用ＭＤＭＡ等語，而被告為警查獲
    並採尿送驗後，固呈ＭＤＭＡ陽性反應，此有前揭高雄市立凱旋醫院濫用藥物尿
    液檢驗報告可稽，然經本院將被告之尿液以氣相層析質譜儀法送請複驗之結果，
    則呈ＭＤＭＡ陰性反應，此亦有高雄醫學大學附設中和紀念醫院九十四年一月二
    十五日濫用藥物尿液檢驗報告一份在卷可稽（本院卷第二五頁），既然前後二次
    檢驗之結果不同，即無法排除尿液檢驗呈現偽陽性之可能，自不得遽為不利於被
    告之認定。此外，復查無其他積極證據足資證明被告確有施用ＭＤＭＡ之犯行，
    應認此部分之犯罪嫌疑不足，惟如此犯行成立犯罪，即與前揭經論罪科刑之施用
    第二級毒品甲基安非他命之犯行間有連續犯之裁判上一罪關係，自不另為無罪之
    諭知。
據上論斷，應依刑事訴訟法第二百九十九條第一項前段，毒品危害防制條例第十條第
一項、第二項、第十八條第一項前段，刑法第十一條、第五十六條、第三十八條第一
項第二款、第五十一條第五款、第九款，判決如主文。
本案經檢察官乙○○到庭執行職務。
中　　　華　　　民　　　國　　九十四　　年　　　三　　　月　　 十六 　　日
                                    臺灣高雄地方法院刑事第十一庭
                                        審判長法  官  徐美麗
                                              法  官  高增泓
                                              法  官  鄭詠仁
右正本證明與原本無異。
如不服本判決，應於判決送達後十日內，向本院提出上訴狀。
                                              書記官  蔡妮君
中　　　華　　　民　　　國　　九十四　　年　　　三　　　月　　 十六 　　日
附錄法條：
毒品危害防制條例第十條
施用第一級毒品者，處六月以上五年以下有期徒刑。
施用第二級毒品者，處三年以下有期徒刑。
